臺灣臺北地方法院刑事判決　　　　　　　　　　　　九十三年度易字第一一○九號
　　公　訴　人　臺灣臺北地方法院檢察署檢察官
　　被　　　告　丁○○
右列被告因妨害公務案件，經檢察官聲請簡易判決處刑（九十三年度偵字第一一七二
三號），本院受理後（九十三年度簡字第二一五一號）認不宜逕以簡易判決處刑，改
依通常程序審理，判決如左：
    主  文
丁○○於公務員依法執行職務時，當場侮辱，處有期徒刑月，如易科罰金，以佰
元折算壹日。
    事  實
一、丁○○於民國九十三年六月二十二日下午五時與友人乙○○等人在臺北市○○區
    ○○街（起訴書誤載為東興街）上之「阿成」鵝肉店內飲酒後，復於同日下午十
    時許欲與乙○○再至臺北市○○○路○段與塔悠路口附近之海產店續攤，惟到達
    後乙○○見丁○○已有酒意，且又臨時有事，乙○○遂先行離去。嗣於同日下午
    十時二十八分許，丁○○於臺北市○○○路○段三九九號前獨自行走時，適遇臺
    北市政府警察局松山分局松山派出所警員甲○○、丙○○著制服，正在執行路檢
    勤務，丁○○乘有幾分酒意，以言語騷擾正在執行勤務之員警甲○○、丙○○，
    警員甲○○見狀，以手勢欲將之驅離，然招致丁○○不滿，竟出於妨害公務及公
    然侮辱之犯意，在上址不特定之多數人得以共見共聞之地點，於員警甲○○依法
    執行勤務時，當場以「幹妳娘、婊仔子（閩南語、起訴書載為你婊子）」等語侮
    辱員警甲○○，足以貶損甲○○之人格與評價，嗣經甲○○以無線電呼叫線上警
    網到場將丁○○逮捕，始查知上情。
二、案經甲○○訴由臺北市政府警察局松山分局移送臺灣臺北地方法院檢察署檢察官
    偵查聲請簡易判決處刑。
    理  由
一、訊據被告丁○○對於在右揭時、地與乙○○等友人飲酒，餐後遇執勤員警甲○○
    、丙○○，並曾說「幹你娘、婊仔子」等情固均坦承，惟矢口否認有何妨害公務
    、公然侮辱之犯行，辯稱：伊當時所言「幹你娘、婊仔子」係在罵友人乙○○，
    而非罵執勤員警甲○○云云。經查，被告右揭犯罪事實業據證人即執勤員警甲○○於本院審理中證稱：「二十二時許我們到達臺北市○○○路○段三九九號前執
    行路檢，原本我們剛到的時候，丁○○就來過一次，．．，第二次我們在盤查一
    個民眾的時候丁○○又再過來．．．，他質疑我們執行路檢，我們請他離開．，
    我請他離開的動作，丁○○就在我前面用三字經罵我，丁○○說『幹你娘、婊仔
    子』，我就說你這樣是妨害公務，我要現場逮捕你．．」、「（問丁○○跟你講
    幹你娘、婊仔子距離你多遠？）就在我前面我用手拉他時他講的」等語明確，核
    與證人即執勤員警丙○○於本院審理中結證稱：「盤查到最後一名民眾的時候丁○○走過來，站在我旁邊碎碎念，我就請他離開，因為我在執行公務，不然我就
    告他妨害公務，．．，我就繼續執行我的公務盤查那位民眾，甲○○就請丁○○
    到旁邊，．．民眾盤查完畢後我就聽到甲○○說丁○○罵他『幹你娘、婊仔子』
    ．．．」等語相符，復有臺北市政府警察局松山分局報告書、巡邏路檢人車登記
    簿各一紙在卷可稽。被告既不否認曾於上址警員執勤處所曾經說過「幹你娘、婊
    仔子」之語，惟辯稱非對員警甲○○所說，係對其友人乙○○所說云云，然查證
    人甲○○證稱：（問當天乙○○是不是有到現場？）「我剛到的時候他有在騎樓
    下，我有跟他打招呼，但是丁○○在罵的時候乙○○沒有在現場」等語，證人丙○○亦證稱：（問當時丁○○過來的時候，乙○○還有沒有在現場？）「沒有，
    當時我沒有看到他在現場」、「不可能是罵乙○○，因為他不在現場」等語，參
    諸證人乙○○於本院審理所證：「．．到臺北市○○○路與塔悠路之海產店再聚
    餐時，在南京東路與塔悠路口一百公尺左右的南京東路上有看到派出所同仁在臨
    檢，我跟他打招呼，丁○○說去裡面續餐，我看他喝醉了勸他不要再喝... 結果
    丁○○不願意，一直在那邊跟我囉嗦要我不要走，．，結果我沒有理他，我就走
    到天橋下攔車子走了」、「（問後來丁○○與警員之間有沒有發生什麼事？）我
    不曉得」等語，足徵被告說「幹你娘、婊仔子」之言語時，乙○○並未在現場，
    衡之證人甲○○、丙○○所證各詞，被告係於酒後騷擾執勤員警時，遭致員警驅
    趕，而引發被告不滿，此一穢語顯係因員警甲○○舉動所引發，與乙○○無關，
    被告所辯各詞，顯係臨訟杜撰，諉無足採，本件事證明確，被告犯行堪以認定，
    應予依法論科。至被告聲請傳訊為警盤查之民眾張文豪到庭作證，除未具體表明
    待證事實外，因被告對其曾陳稱前揭穢語並不否認，且有前開證人之證詞足考，
    此事實已經明確，證人縱使傳喚，亦僅能證明被告有無當場陳稱前揭穢語，自無
    重複傳訊證明之必要，附此敘明。
二、核被告所為係犯刑法第一百四十條第一項之當場侮辱公務員罪、第三百零九條第
    一項之公然侮辱罪。其一行為觸犯當場侮辱公務員罪與公然侮辱罪，為想像競合
    犯，依刑法第五十五條之規定從一重之當場侮辱公務員罪論處。爰審酌被告前有
    公然侮辱、妨害公務之前科（尚未構成累犯），此有臺灣高等法院被告全國前案
    紀錄表、本院判決在卷可按，素行不良，再犯妨害公務犯行，惡性非輕，所為侵
    害國家公務員執法之尊嚴，造成國家及公務員個人法益之侵害，且犯罪後設詞狡
    飾犯行，毫無悔意等一切情狀，量處如主文所示之刑，並諭知易科罰金之折算標
    準，以資懲儆。
據上論斷，應依刑事訴訟法第四百五十二條、第二百九十九條第一項前段，刑法第一
百四十條第一項、第三百零九條第一項、第五十五條、第四十一條第一項前段，罰金
罰鍰提高標準條例第一條前段、第二條，判決如主文。
本案經檢察官陳淑雲到庭執行職務
中      華      民      國    九十三    年      十二   月     二十三    日
                                      臺灣臺北地方法院刑事第十四庭
                                          審判長法  官  吳靜怡
                                                法  官  吳冠霆
                                                法  官  王綽光
如不服本判決，應於判決送達後十日內，向本院提出上訴狀。
右正本證明與原本無異。
                                                書記官  蔡梅蓮
中      華      民      國    九十三    年      十二   月     二十九    日
附錄論罪科刑法條：
刑法第一百四十條：
於公務員依法執行職務時，當場侮辱，或對於其依法執行之職務公然侮辱者，處六月
以下有期徒刑、拘役或一百元以下罰金。
對於公署公然侮辱者亦同。
刑法第三百零九條：
公然侮辱人者，處拘役或三百元以下罰金。
以強暴犯前項之罪者，處一年以下有期徒刑、拘役或五百元以下罰金。
